臺灣臺北地方法院交通事件裁定　　　　　　　　　九十二年度交聲字第一三九三號
　　異議人即
　　受處分人　　甲○○
右列受處分人因違反道路交通管理處罰條例案件，對於台北市交通事件裁決所中華民
國九十二年十月三十日所為之處分（原處分案號：北市裁三字第裁二二－ＣＧ000
0000、0000000、0000000號），聲明異議，本院裁定如左：
    主  文
異議駁回。
    理  由
一、按行車速度，依標誌或標線之規定，無標誌或標線者，在市區道路之時速不得超
    過五十公里，道路交通安全規則第九十三條第一項第一款定有明文。汽車駕駛人
    ，行車速度，超過規定之最高時速者，處新台幣（下同）一千二百元以上二千四
    百元以下罰鍰，並記違規點數一點，道路交通管理處罰條例第四十條第一項、第
    六十三條第一項第一款亦有規定。
二、本件受處分人即異議人甲○○駕駛車號ＹＸ─五一八五號自用小客車，於民國九
    十二年七月十九日上午七時五十六分、同年七月二十七日上午七時五十五分許、
    同年八月十六日上午八時二分許，在台北縣新莊市○○路一六九號前，因行車速
    限五十公里，竟分別以時速六十六、六十九、六十八公里之行車速度超速行駛，
    為台北縣政府警察局交通隊，依現場測速拍照採證，以受處分人有違反道路交通
    管理處罰條例第四十條第一項之行為逕行舉發。嗣將舉發通知單送達於受處分人
    後，受處分人於舉發通知單所載應到案日期前提出申訴，原處分機關請舉發單位
    調查結果，仍認受處分人有違反道路交通管理處罰條例第四十條第一項之違規行
    為，乃依道路交通管理處罰條例第四十條第一項、第六十三條第一項第一款及違
    反道路交通管理事件統一裁罰標準表之規定，各裁處受處分人罰鍰一千七百元，
    並各記違規點數一點，共計罰鍰五千一百元，記違規點數三點。
三、受處分人異議意旨略以：新莊市○○路上並未標示限速及測速照相警告標示，導
    致受處分人於九十二年七月十九日、同年七月二十七日、同年八月十六日分別以
    時速六十六、六十九、六十八公里之速度行經青山路一六九號旁時，遭第二支固
    定式測速照相拍攝超速，又九十二年七月十九日之第一張逕行舉發違規通知單，
    受處分人遲至九十二年八月二十五日收到該違規通知單，造成受處分人無法及時
    修正違規行為，而連續違規云云。
四、經查：本件受處分人所有之車輛，通過前開路段違規超速行駛之事實，有現場採
    證照片六張附卷足憑，且經台北縣政府警察局查證，受處分人分別於九十二年七
    月十九日七時五十六分、同年七月二十七日七時五十五分及同年八月十六日八時
    二分，行經台北縣新莊市○○路一六九號旁違規超速之事實，係違規車輛行駛壓
    過感應圈始能啟動微電腦自動測速照相儀器拍攝照片，並經微電腦測出時速六十
    六、六十九及六十八公里等情，有台北縣政府警察局九十二年十月七日、同年十
    月二十一日以北警交字第０九二０一０四九三０、０九二０一一一一五二號函在
    卷可稽，是受處分人之違規行為明確無誤。再者，經本院函查台北縣政府警察局
    關於該路段是否設有限速標誌及測速照相警告標示，據覆：台北縣新莊市○○路
    一六九號即受處分人違規路段旁所設置之微電腦自動測速照相儀器，於儀器後方
    大約一百五十、五百、及七百五十公尺處各豎立限速五十公里之標誌，並於路面
    漆劃限速五十公里之標誌，且於儀器後方大約六百五十公尺處設置「前有雷達測
    速照相」之警告標誌等事實，有台北縣政府警察局九十三年五月五日北警交字第
    ０九三００五六二四九號函及所附現場照片五幀附卷可稽，是受處分人辯稱該路
    段未設立限速標示及測速照相警告標示，顯不足採。且行車速度應依標誌或標線
    之規定，此乃眾所周知之事實，而受處分人既領有駕駛執照，更應知之甚明，自
    有隨時注意並遵守各路段時速限制之義務，而非以違規行為舉發通知單作為修正
    駕駛習慣之依據，因此縱行政作業有所遲延，亦無從變更受處分人違規行為之法
    律評價。從而本件測速器取締之結果既正確無誤，違規事實已堪予認定。
五、綜上所述，受處分人確有於前揭時、地違規超速行駛之事實，從而原處分機關依
    前揭道路交通管理處罰條例第四十條第一項、第六十三條第一項第一款規定、違
    反道路交通管理事件統一裁罰標準表，各裁處受處分人罰鍰一千七百元，並各記
    違規點數一點，核無違誤，本件受處分人之異議為無理由，應予駁回。
據上論斷，應依道路交通案件處理辦法第十九條，裁定如主文。
中　　　華　　　民　　　國　　九十三　　年　　　五　　　月　　二十五　　日
                                    臺灣臺北地方法院交通法庭
                                        法　官  蕭  清  清
右正本證明與原本無異
如不服本裁定應於送達後五日內向本院提出抗告狀
                                        書記官  劉  麗  英
中　　　華　　　民　　　國　　九十三　　年　　　五　　　月　　二十七　　日
